【裁判字號】    90,上易,1110
【裁判日期】    900823
【裁判案由】    毒品危害防制條例
【裁判全文】
臺灣高等法院臺南分院刑事判決          九十年度上易字第一一一號  Ａ
      上  訴  人
      即  被  告  甲  ○  ○
右上訴人因違反毒品危害防制條例案件，不服中華民國九十年五月卅一日臺灣雲林地
方法院九十年度易字第八九號第一審判決（起訴案號：臺灣雲林地方法院檢察署八十
九年度毒偵字第一六○一號；併送案號：八十九年度毒偵字第一九八五號、九十年度
毒偵字第一九一號、第七三九號），提起上訴，本院判決如左：
      主      文
原判決撤銷。
甲○○連續施用第二級毒品，累犯，處有期徒刑壹年。
      事      實
一、甲○○曾於民國（下同）八十七年間，因違反麻醉藥品管理條例案件，經台灣雲
    林地方法院判處有期徒刑六月確定，於八十七年十月廿一日易科罰金執行完畢。
    復於八十七年間施用第一級毒品，及於八十八年間施用第二級毒品，因均有繼續
    施用毒品傾向，乃經本院以八十七年度上訴字第一○九三號裁定移送強制戒治，
    於八十八年九月廿四日戒治期滿，由本院於八十九年六月廿日，以八十七年度上
    訴字第一○九三號判決免刑，於八十九年七月十六日確定。詎甲○○猶不知悔改
    ，又基於概括犯意，於附表所示時間，在不詳處所，連續施用第二級毒品安非他
    命多次。嗣分別於附表所示查獲時間，為警採尿送驗，均呈安非他命陽性反應，
    乃查知上情。
二、案經雲林縣警察局台西分局移送台灣雲林地方法院檢察署檢察官偵查起訴及移送
    併案審理。
      理      由
一、訊據上訴人即被告甲○○供承於附表所示時地，為警採尿送驗查獲尿液有毒品反
    應之事實，然否認有施用安非他命犯行，辯稱：伊常因頭痛服用感冒藥，致檢驗
    尿液有安非他命陽性反應云云。惟查被告為警於附表所示時地所採尿液，經送驗
    結果均呈安非他命或甲基安非他命陽性反應，有附表證據欄所示檢驗報告及檢驗
    成績書在卷可證。又該等檢驗均係以氣相層析質譜議分析法複驗被告尿液，其精
    確度接近百分之百。復無其他情事，顯示檢驗結果有誤，前揭檢驗結果，自堪採
    信。次按常人如施用甲基安非他命者，約有百分之九十於九十六小時內，均可自
    尿中排出，並驗有毒品甲基安非他命陽性反應，業經行政院衛生署藥物食品檢驗
    局於八十一年二月八日，以藥檢壹字第○○一一五六號函釋在案。本件被告尿
    液經送驗結果，分別檢出有毒品安非他命或甲基安非他命陽性反應。依前說明，
    顯見被告於為警採尿時前溯九十六小時內某時，必有施用第二級毒品安非他命行
    為。又行政院衛生署於六十九年十二月八日及七十五年七月十一日，曾分別以衛
    署藥字第三○一一二四、五九六二七號函，將安非他命公告列為禁藥，復於七十
    九年十月九日，以衛署藥字第九○四一四二號函將安非他命，公告列為麻醉藥品
    管理條例第二條第四款化學合成麻醉藥品管理，禁止於醫療上使用。再者依毒品
    危害防制條例第二條第一項第二款規定，安非他命係第二級毒品，不得非法製造
    、運輸、販賣、持有、施用及轉讓。故一般合法藥物應無可能含有安非他命成份
    。據此以言，被告辯稱其尿液中檢出有安非他命陽性反應，係因其有服用感冒藥
    品習慣所致，顯非可採。況被告始終未能舉證證明其於何時地服用何種藥品，致
    尿液中檢出毒品反應，益證被告所辯為卸責之詞，委無可取。綜上所述，被告於
    附表所示時地，連續施用安非他命犯行，事證已明，均堪以認定。
二、查被告前於八十七年因施用第一級毒品，及於八十八年因施用第二級毒品，嗣經
    本院裁定移送強制戒治期滿，本院乃於八十九年六月二十日，以八十七年度上訴
    字第一○九三號判決免刑，並同年七月十六日確定在案，有該判決正本在卷可憑
    （詳八十九年毒偵字第一六○一號卷第七至九頁）。又被告於強制戒治期滿後，
    五年內再犯毒品危害防制條例第十條之罪，自應依同條例第廿三條規定追訴處罰
    （同條例第三十五條第三款規定參照）。核其所為，係犯毒品危害防制條例第十
    條第二項施用第二級毒品罪。又被告於附表編號2.3.4.所示施用安非他命行為，
    與被告經起訴附表編號1.所示施用安非他命行為，所犯罪名相同，時間緊接，為
    連續犯，有裁判上一罪關係，附表編號2.3.4.部分雖未經起訴，本院自應併予審
    究，併此敘明。再者被告施用毒品，其持有毒品低度行為，為其施用毒品高度行
    為所吸收，均不另論。又被告附表先後四次施用第二級毒品行為，時間緊接，犯
    罪構成要件相同，顯係基於概括犯意反覆為之，為連續犯，應依刑法第五十六條
    規定，論以一罪，並加重其刑。又被告曾於八十七年間，因違反麻醉藥品管理條
    例案件，經台灣雲林地方法院於判處有期徒刑六月確定，於八十七年十月廿一日
    易科罰金執行完畢，有臺灣高等法院被告全國前案紀錄表在卷可稽，被告於五年
    內再犯本件有期徒刑以上之罪，為累犯，應依刑法第四十七條規定，遞加其刑。
三、原審以被告連續施用第二級毒品安非他命犯行，事證明確，因予論罪科刑，固非
    無見；惟原審未及就被告附表編號4.部分所示犯行，併予審酌，即有未洽。被告
    上訴意旨，仍執前詞，否認犯罪，雖無理由。然原判決既有上開可議之處，自應
    由本院將原判決撤銷改判。爰審酌被告曾有多次施用毒品犯行，經強制戒治後仍
    未悔改，復不斷施用毒品，暨參酌其犯罪動機、施用毒品次數及犯後否認犯罪態
    度不佳等一切情狀，量處如主文第二項所示之刑，以資懲儆。
據上論斷，應依刑事訴訟法第三百六十九條第一項前段、第三百六十四條、第二百九
十九條第一項前段，毒品危害防制條例第十條第二項，刑法第十一條前段、第五十六
條、第四十七條，判決如主文。
本案經檢察官羅清溪到庭執行職務。
中    華    民    國      九十      年      八      月      二十三      日
                                  臺灣高等法院臺南分院刑事第五庭
                                      審判長法官  茆    臺    雲
                                            法官  李    文    福
                                            法官  董    武    全
右正本證明與原本無異。
不得上訴。
                                      法院書記官  黃    全    忠
中    華    民    國      九十      年      八      月      二十八      日
附錄本件論罪科刑法條全文：
毒品危害防制條例第十條第二項
施用第二級毒品者，處三年以下有期徒刑。
附表
┌──┬──────┬──────┬───────┬──────────┐
│編號│起訴或併送機│吸用時間    │查  獲  時  間│證                據│
│    │關及案號    │            │              │                    │
├──┼──────┼──────┼───────┼──────────┤
│1.  │台灣雲林地方│年８月日│8.台西分局│9.6.長昕生活事業股│
│    │法院檢察署八│時回溯前96│依煙毒危害防制│份有限公司新東分公司│
│    │十九年度毒偵│小時        │條例第二十五條│濫用藥物尿液檢驗報告│
│    │字第一六○一│            │規定採尿送驗呈│、列管毒品人口尿液檢│
│    │號起訴      │            │安非他命、甲基│體送驗紀錄表（詳一七│
│    │            │            │安非他命陽性反│三三四警卷四、五頁）│
│    │            │            │應            │、12.1.法務部調查局│
│    │            │            │              │陸一字八九０八九八│
│    │            │            │              │二六號檢驗通知書（詳│
│    │            │            │              │偵查卷十四頁）      │
└──┴──────┴──────┴───────┴──────────┘
┌──┬──────┬──────┬───────┬──────────┐
│2.  │同右署八十九│年月７日│11.7.台西分局│11.16.長昕公司新東分│
│    │年度毒偵字第│時１０分回溯│依煙毒危害防制│公司濫用藥物尿液檢驗│
│    │一九八五號併│前96小時    │條例第二十五條│報告、列管毒品人口尿│
│    │案審理      │            │規定採尿送驗呈│液檢體採集送驗紀錄表│
│    │            │            │甲基安非他命陽│管毒品人口尿液檢體送│
│    │            │            │性反應        │驗紀錄表（詳一七六五│
│    ││            │              │二號警卷第四、五頁）│
├──┼──────┼──────┼───────┼──────────┤
│3.  │同右署九十年│年月日│12.13.台西分局│12.長昕公司新東分│
│    │度毒偵字第一│時１０分回溯│依煙毒危害防制│公司濫用藥物尿液檢驗│
│    │九一號併案審│前96小時    │條例第二十五條│報告、列管毒品人口尿│
│    │理          │            │規定採尿送驗呈│液檢體採集送驗紀錄表│
│    │            │            │安非他命、甲基│管毒品人口尿液檢體送│
│    │            │            │安非他命陽性反│驗紀錄表（詳一八○六│
│    │            │            │應            │八號警卷第四、五頁）│
└──┴──────┴──────┴───────┴──────────┘
┌──┬──────┬──────┬───────┬──────────┐
│4.  │同右署九十年│90年４月日│4.14.因毒品被│4.17.雲林縣衛生局煙│
│    │度毒偵字第七│時分回溯│通緝為台西分局│毒尿液檢驗成績書、台│
│    │三九號併案審│前96小時    │員警查獲，經採│西分局查獲煙毒嫌犯尿│
│    │理          │            │尿送驗呈甲基安│液送檢真實姓名對照表│
│    │            │            │非他命陽性反應│（詳一八七八七號警卷│
│    │            │            │              │第五、三頁）        │
└──┴──────┴──────┴───────┴──────────┘


司法院資訊處製作；財團法人民間司法改革基金會備份。
